臺灣桃園地方法院刑事判決　　　　　　 110年度侵訴字第23號
公　訴　人　臺灣桃園地方檢察署檢察官 
被　　　告　梁少強



指定辯護人　姜至軒律師
上列被告因妨害性自主案件，經檢察官提起公訴（109 年度偵字
第31780 號），本院判決如下：
    主  文
乙○○犯強制性交未遂罪，處有期徒刑貳年。
    事  實
一、乙○○於民國109 年間，在桃園市大園區某公司（地址詳卷
    ），擔任將貨品上架之物流人員。乙○○於109 年9 月2 日
    16時45分許，見其素昧平生之同事代號AE000-A109435 之成
    年女子（姓名、年籍詳卷，下稱甲○）獨自在上址公司6 樓
    之女廁如廁時，竟基於強制性交之犯意，進入該女廁內，將
    廁所內之燈關閉，俟甲○如廁完畢，自該女廁第1 間隔間出
    來之際，違反甲○意願，以手摀住甲○嘴巴，復以手勒住甲
    ○脖子，將甲○強行拖至該女廁第4 間隔間內，欲強行將其
    生殖器插入甲○之陰道內，而著手以強暴手段對甲○為性交
    行為，致甲○受有胸壁及右膝挫傷等傷害，然甲○不斷掙扎
    反抗，乙○○始罷手而未能得逞。嗣經甲○於報警處理，始
    查悉上情。
二、案經甲○訴由桃園市政府警察局大園分局報告臺灣桃園地方
    檢察署檢察官偵查起訴。
    理  由
壹、證據能力方面：
一、按被告以外之人於審判外之言詞或書面陳述，除法律有規定
    者外，不得作為證據，刑事訴訟法第159 條固定有明文，惟
    被告以外之人於審判外之陳述，雖不符同法第159 條之1 至
    之4 規定，而經當事人於審判程序同意作為證據，法院審酌
    該言詞陳述或書面陳述作成時之情況，認為適當者，亦得為
    證據；又當事人、代理人或辯護人於法院調查證據時，知有
    第159 條第1 項不得為證據之情形，而未於言詞辯論終結前
    聲明異議者，視為有前項之同意，同法第159 條之5 第2 項
    亦定有明文。其立法意旨在於傳聞證據未經當事人之反對詰
    問予以核實，原則上先予排除，惟若當事人已放棄詰問或未
    聲明異議，基於證據資料愈豐富，愈有助於真實發現之理念
    ，且強化言詞辯論原則，法院自可承認該傳聞證據例外擁有
    證據能力。經查，本案判決所引用之供述證據（含言詞及書
    面陳述），被告乙○○及辯護人於本院準備程序時均表示無
    意見等語（見本院110 年度侵訴字第23號卷一，下稱本院卷
    一，第57頁），且檢察官、被告及辯護人於本院審理中調查
    證據時，亦均未於言詞辯論終結前聲明異議（見本院110 年
    度侵訴字第23號卷二，下稱本院卷二，第28頁至第35頁），
    又本院審認上開證據作成時之情況，應無違法取證或不當情
    事，與本案待證事實間復具有相當之關聯性，以之作為證據
    應屬適當，依刑事訴訟法第159 條之5 第2 項規定，自有證
    據能力。
二、至於本院所引其餘非屬供述證據部分，既不適用傳聞法則，
    亦均非公務員違背法定程序所取得，依刑事訴訟法第158 條
    之4 反面解釋，均具有證據能力。
貳、實體部分：
一、上開事實，業據被告於警詢、偵訊、本院準備程序及審理時
    均坦承不諱（見臺灣桃園地方檢察署109 年度偵字第31780
    號卷，下稱偵卷，第7 頁至第10頁、第65頁至第66頁，本院
    卷一第56頁、本院卷二第34頁），核與證人即告訴人甲○於
    警詢、偵訊時具結後所為證述及證人即甲○之母AE000-A109
    435A於偵訊時之陳述大致相符（見偵卷第17頁至第21頁、第
    53頁至第54頁、第55頁），並有甲○之桃園醫院新屋分院10
    9 年9 月2 日診斷證明書1 紙、案發現場照片暨監視器畫面
    截圖18張及甲○所繪案發現場相對位置圖1 份附卷可稽（見
    偵卷第25頁、第27頁至第43頁、第23頁），足見被告前開出
    於任意性之自白與事實相符，洵堪採信，本件事證明確，被
    告前揭犯行，堪以認定，應予依法論科。
二、論罪科刑：
（一）論罪：
      按本於姦淫之意思而施用強暴、脅迫之手段者，即使姦淫
      尚未開始，仍不得謂非著手強姦，復有最高法院29年上字
      第2103號判例意旨參照。本案被告基於強制性交之意思，
      對告訴人為前揭強暴行為，以遂行其後續強制性交之目的
      ，顯已著手實行於強制性交之犯行，然並未至生殖器接合
      之結果，為未遂犯，是核被告所為，係犯刑法第221 條第
      2 項、第1 項之強制性交未遂罪。次按刑法強制性交罪之
      內涵當然含有使人行無義務之妨害自由或普通傷害性質，
      屬於強暴行為當然結果。且強制性交過程通常附隨恐嚇危
      害安全、傷害犯行，故強制性交罪一經成立，則妨害自由
      、傷害及恐嚇即已包含在內，自不另論罪（最高法院68年
      台上字第198 號、51年台上字第588 號、46年台上字第12
      85號判例意旨參照），查被告為遂行其對甲○強制性交之
      目的而對甲○施以強暴手段，致甲○受有胸壁及右膝挫傷
      等傷害，此傷害乃屬強暴行為當然結果，其傷害行為應為
      其強制性交行為所吸收，不另論罪，附此敘明。
（二）刑之減輕事由：
    ⒈按已著手於犯罪行為之實行，而因己意中止或防止其結果
      之發生者，減輕或免除其刑。結果之不發生，非防止行為
      所致，而行為人已盡力為防止行為者，亦同，刑法第27條
      第1 項定有明文，而所謂「因己意」，須出於行為人自願
      之意思，而非受外界足以形成障礙之事由或行為人誤以為
      存在之外界障礙事由之影響。簡言之，著手於犯罪行為之
      實行後，「縱使得以遂行，卻不欲遂行」、「縱使欲遂行
      ，卻不得遂行」，前者為「因己意」中止，後者為「非因
      己意」中止，乃屬判斷中止未遂、障礙未遂區別之基本標
      準（最高法院107 年度台上字第647 號、108 年度台上字
      第2649號判決意旨可參）。查甲○於警詢及偵查時均一致
      證稱：被告將其拖進第4 間隔間內時，其有反抗，其在被
      拖行之過程也有掙扎，被拖進隔間時，其開始大力反抗，
      有動手推被告，也有打被告，其當時有拿水壺，有用水壺
      反擊被告，其只感覺被告比其高，但被告並不強壯，其是
      用背部把被告擠在廁所間的牆角，所以被告未得逞等語（
      見偵卷第18頁至第20頁、第53頁），被告於審理中則自陳
      ：伊與甲○不認識，於109 年9 月2 日下午4 時45分時，
      伊先將公司6 樓女廁的燈關掉，然後走到其中1 間廁所隔
      間中，等甲○出來時，就以手摀住甲○嘴巴，將甲○拖到
      最後1 間廁所隔間內，過程中甲○有想要掙脫，到最後1
      間廁所隔間時，甲○拿東西敲伊等語（見本院卷二第31頁
      至第33頁）。就甲○與被告上開所述互核觀之，可知被告
      對告訴人為前揭強暴行為時，遭遇甲○激烈反抗之事實；
      再者，被告係在公司之上班時間為此犯行，依一般社會通
      念，應可預期甲○若出聲喊痛或掙扎，當會引起他人之注
      意，而無法遂行其犯罪之結果，綜合上情，足認被告係因
      上揭外在不得已之障礙事由，為免事跡敗露而不得不消極
      放棄，係屬障礙未遂，是被告已著手於強制性交行為之實
      施，而未既遂之結果，為未遂犯，依刑法第25條第2 項規
      定減輕其刑。
    ⒉辯護人雖主張被告本案所為應符合刑法第27條中止未遂云
      云。惟被告於本案未遂類型係屬障礙未遂，並非被告主觀
      上基於己意中止乙節，業如上述，自無中止未遂之適用。
（三）量刑：
      爰以行為人之責任為基礎，並審酌被告不思尊重他人之性
      自主決定權，與甲○素不相識，且既知悉甲○不願與其為
      性交之行為，猶圖滿足一己之私慾，不顧甲○之意願，而
      為前揭強制性交之犯行，侵害甲○性自主決定權，並造成
      甲○心理及精神上之痛苦，所為應予非難；兼衡被告並無
      前科，素行尚可，有臺灣高等法院被告前案紀錄表1 份在
      卷可按，且其於警詢、偵訊、本院準備程序及審理程序時
      均能坦承犯行，惟並未與告訴人甲○達成和解、未獲甲○
      諒解，及於警詢時自陳高職畢業之智識程度，業工，等一
      切情狀（見偵卷第7 頁），量處如主文第1 項所示之刑。
據上論斷，應依刑事訴訟法第299 條第1 項前段，刑法第221 條
第2 項、第1 項、第25條第2 項，判決如主文。
本案經檢察官賴瀅羽提起公訴，檢察官范玟茵到庭執行職務。
中    華    民    國   110    年    11    月    18    日
                  刑事第三庭  審判長法  官  謝順輝
                                    法  官  林莆晉
                                    法  官  呂秉炎
以上正本證明與原本無異。
如不服本判決應於收受判決後20日內向本院提出上訴書狀，並應
敘述具體理由。其未敘述上訴理由者，應於上訴期間屆滿後20日
內向本院補提理由書( 均須按他造當事人之人數附繕本) 「切勿
逕送上級法院」。
                                    書記官  曾雋行
中    華    民    國   110    年    11    月    22    日
附錄本案論罪科刑法條：
中華民國刑法第221條
（強制性交罪）對於男女以強暴、脅迫、恐嚇、催眠術或其他違
反其意願之方法而為性交者，處3 年以上10年以下有期徒刑。
前項之未遂犯罰之。